臺灣高雄地方法院刑事判決　　　　　　　　　　　　　九十一年度訴字第六八四號
　　公　訴　人　臺灣高雄地方法院檢察署檢察官
　　被　　　告　乙○○
?
右列被告因傷害等案件，經檢察官聲請簡易判決處刑（九十一年度偵字第一三二八號
），嗣因本院高雄簡易庭認為不宜適用簡易程序，簽准改用通常程序審判，本院判決
如左：
    主  文
乙○○違反法院依家庭暴力防治法第十三條所為禁止實施家庭暴力行為之裁定，累犯
，處有期徒刑伍月，如易科罰金，以參佰元折算壹日
    事  實
一、乙○○前曾於民國八十五年四月間，因傷害直系血親尊親屬案件，經臺灣高等法
    院高雄分院判處有期徒刑七月，於八十六年六月二十四日執行完畢，猶不知悔改
    。乙○○係甲○○○之子，二人間具有家庭暴力防治法第三條第三款所定之家庭
    成員關係。乙○○曾於八十九年十二月三十一日，在高雄市鼓山區○○○路四十
    一之一號對甲○○○實施恐嚇、毆打及摔砸物品等不法侵害行為，而於九十年三
    月三十日經臺灣高雄地方法院（下稱本院）依家庭暴力防治法第十三條規定，核
    發九十年度家護字第二五六號民事通常保護令，裁定令其不得對甲○○○實施身
    體或精神上不法侵害之行為，及應最少遠離甲○○○住居所即高雄市鼓山區○○
    ○路四一之一號至少五十公尺。詎乙○○於九十一年一月六日二十三時五十分許
    ，在甲○○○高雄市鼓山區○○○路四十一之一號住所，因細故及藉些許酒意，
    持鐵管毆打甲○○○之手，致其左手、右手背部，受有瘀血之傷害（傷害部分，
    業經撤回告訴），及徒手毆打甲○○○頭部（加暴行於直系血親尊親屬部分，亦
    經撤回告訴），而違反本院所為前述之裁定內容。
二、案經告訴人甲○○○訴由高雄市政府警察局鼓山分局報請臺灣高雄地方法院檢察
    署檢察官偵查後聲請簡易判決處刑，嗣因本院高雄簡易庭認為不宜適用簡易程序
    ，簽准改用通常程序審判。
    理  由
一、右揭事實，訊據被告乙○○均坦承不諱，核與告訴人甲○○○指訴之情節相符，
    並有高雄市政府警察局鼓山分局保護令執行紀錄表及受理家庭暴力事件驗傷診斷
    書各一份在卷可憑，復有扣案之鐵管一支供佐，足證被告之自白與事證相符。而
    被告前於八十九年十二月三十一日，在高雄市鼓山區○○○路四十一之一號處，
    因對告訴人實施恐嚇、毆打及摔砸物品等不法侵害行為，經本院民事庭於九十年
    三月三十日核發民事通常保護令，禁止被告對告訴人實施身體或精神上不法侵害
    之行為及應遠離告訴人住居處高雄市鼓山區○○○路四十一之號至少五十公尺，
    此復有本院九十年度家護字第二五六號民事通常保護令裁定存卷足參，故本件事
    證明確，被告犯行堪予認定。
二、按違反法院依家庭暴力防治法第十三條第二項第一款至第四款，及第十二款規定
    所為之裁定，構成同法第五十條第一款至第五款應處罰之行為，均應認係違反一
    保護令罪。故被告前揭對告訴人身體上之不法侵害及未遠離告訴人住居所之行為
    ，雖同時犯有同法第五十條第一款及第四款之違反保護令罪，惟參諸前述說明，
    仍應評價為一違反保護令罪。另被告對告訴人一實施上開家庭暴力之行為，雖同
    時觸犯刑法第二百八十條及第二百八十一條之傷害及施暴行於直系血親尊親屬罪
    ，惟此部分犯行，業經被告當庭向告訴人道歉後，由告訴人於本院審理中撤回告
    訴，爰就此屬於想像競合犯之裁判上一罪部分事實，不另為不受理判決之諭知，
    併此敘明。被告前曾於八十五年四月間，因傷害直系血親尊親屬案件，經臺灣高
    等法院高雄分院判處有期徒刑七月，於八十六年六月二十四日執行完畢，此有臺
    灣高等法院被告全國前案紀錄表在卷足考，其於有期徒刑之執行完畢後，五年內
    再犯本件最重本刑為有期徒刑以上之刑之罪，為累犯，應依刑法第四十七條之規
    定加重其刑。爰審酌被告前曾因相同罪質之行為，經法院判處徒刑執行後，仍未
    獲矯治及教化其惡性之效，竟復對其有生養至恩之母親，實施上開身體上之不法
    侵害行為，其行徑本難寬容；惟念其於犯罪後坦認犯行，且當庭向告訴人表示歉
    意，業據告訴人表明無欲訴究之意，為期被告能深自檢討其行為，未來得以和諧
    、融洽之方式，建立與告訴人長期相處之道，避免產生對立起見等一切情狀，故
    量處如主文所示之刑，並諭知易科罰金之折算標準，藉資懲儆。末查，扣案之鐵
    管一支，並非被告所有，業據告訴人陳述在卷，故未為沒收之諭知，附此敘明。
據上論斷，應依刑事訴訟法第四百五十二條、第二百九十九條第一項前段、家庭暴力
防治法第五十條、刑法第十一條、第四十一條第一項、第四十七條，罰金罰鍰提高標
準條例第二條，判決如主文。
中      華      民      國       九十一     年     五     月     八     日
                                 臺灣高雄地方法院刑事第二庭
                                       法  官    李代昌
右正本證明與原本無異。
如不服本判決，應於判決送達後十日內，向本院提出上訴狀。
                                       書記官   吳月華
中      華      民      國       九十一     年     五     月     八     日
附錄本判決論罪科刑適用法條
家庭暴力防治法第五十條
違反法院依第十三條、第十五條所為之下列裁定者，為本法所稱之違反保
護令罪，處三年以下有期徒刑、拘役或科或併科新台幣十萬元以下罰金︰
一  禁止實施家庭暴力行為。
二  禁止直接或間接騷擾、接觸、通話或其他連絡行為。
三  命遷出住居所。
四  遠離住居所、工作場所、學校或其他特定場所。
五  命完成加害人處遇計畫：戒癮治療、精神治療、心理輔導或其他治療
    、輔導。
